臺灣臺南地方法院刑事判決
111年度易字第367號
公  訴  人  臺灣臺南地方檢察署檢察官
被      告  李可明




上列被告因詐欺等案件，經檢察官提起公訴（110年度偵字第122
63號、110年度偵字第25819號），被告於準備程序中就被訴事實
為有罪之陳述，經本院合議庭裁定由受命法官獨任進行簡式審判
程序，判決如下：
    主  文
李可明犯詐欺取財罪，處有期徒刑貳月，如易科罰金，以新臺幣
壹仟元折算壹日；又犯竊盜罪，處有期徒刑貳月，如易科罰金，
以新臺幣壹仟元折算壹日。應執行有期徒刑參月，如易科罰金，
以新臺幣壹仟元折算壹日。
未扣案之犯罪所得「峰」牌香菸壹條、工具箱壹個（內含充電式
電鑽）、汽車電瓶充電線壹組、家庭式小電鍋壹個、插電式燈鏡
壹面及體重計壹部均沒收，於全部或一部不能沒收或不宜執行沒
收時，追徵其價額。
其餘被訴侵占遺失物部分（即起訴書犯罪事實欄一部分）公訴不
受理。
    事實及理由
壹、有罪部分：
一、本案犯罪事實及證據，除下列事項應予刪除或補充外，餘均
    引用附件即檢察官起訴書之記載：
(一)應予刪除部分：
　1.「犯罪事實」欄一及二之第3行「前開侵占所得之」。
　2.「證據並所犯法條」欄一證據清單暨待證事實之編號1「待
    證事實」欄1「1.被告坦承撿拾AQT-6293號車牌2面懸掛在自
    己駕駛之自用小客車」、編號3「告訴人陳雪玉於警詢中之
    指述」、「告訴人陳雪玉使用之車牌號碼000-0000號自用小
    客車車牌2面遭竊之事實」。
　3.「證據並所犯法條」欄二第1行「就犯罪事實欄一所為，係
    犯刑法第337條侵占遺失物罪嫌；」。
(二)證據部分補充「被告於本院民國111年6月16日準備程序及審
    理時之自白」。　　
二、論罪科刑：
(一)核被告李可明就起訴書犯罪事實欄二所為，係犯刑法第339
    條第1項詐欺取財罪；就起訴書犯罪事實欄三所為，係犯刑
    法第320條第1項之竊盜罪。被告所犯上開2罪，犯意各別、
    行為互殊，應予分論併罰。
(二)爰審酌被告不思以正當途徑賺取財物，竟恣意詐取及竊取他
    人財物，顯然欠缺尊重他人財產權之觀念，且對社會治安產
    生危害，所為應予非難，惟犯後坦承犯行，態度尚可，兼衡
　　其犯罪手段、對被害人所造成之損害、迄今未能與被害人達
    成和解或賠償其等之損失之犯後態度，暨自稱國中畢業之智
    識程度、目前在監執行等一切情狀，分別量處如主文所示之
    刑，並定其應執行刑，暨諭知易科罰金之折算標準，以資懲
    儆。　　
三、沒收：
　　按犯罪所得，屬於犯罪行為人者，沒收之。前2項之沒收，
    於全部或一部不能沒收或不宜執行沒收時，追徵其價額，刑
    法第38條之1第1項、第3項分別定有明文。查被告詐得之「
    峰」牌香菸1條及所竊得之工具箱1個（內含充電式電鑽）、
    汽車電瓶充電線1組、家庭式小電鍋1個、插電式燈鏡1面及
    體重計1部，均為被告之犯罪所得，且均未扣案亦未發還被
    害人，為避免被告無端坐享犯罪所得，且經核本案情節，宣
    告沒收並無過苛之虞，爰依刑法第38條之1第1項前段、第3
    項規定，就上開犯罪所得宣告沒收，並於全部或一部不能沒
    收或不宜執行沒收時，追徵其價額。
貳、公訴不受理部分：
一、公訴意旨另以：被告李可明於110年2月8日12時許至110年2
    月18日22時30分許間某時，在臺灣地區不詳地點，拾獲由告
    訴人陳雪玉管領使用之車牌號碼000-0000號（起訴書誤載為
    AQT-6293號，應予更正）自用小客車遭竊之車牌2面，竟意
    圖為自己不法所有，基於侵占之犯意，將上開車牌2面侵占
    入己，因認被告另涉犯刑法第337條之侵占遺失物罪嫌等語
    。
二、按同一案件繫屬於有管轄權之數法院者，由繫屬在先之法院
    審判之。又按案件依第8條之規定不得為審判者，應諭知不
    受理判決，刑事訴訟法第8條前段、第303條第7款分別定有
    明文。
三、經查：上開公訴意旨所載之犯罪事實，前經臺灣高雄地方檢
    察署檢察官以110年度偵字第6573號、6890號、7466號、134
    75號偵查終結提起公訴，於110年11月29日繫屬於臺灣高雄
    地方法院，嗣經該院於111年6月10日以110年度審易字第127
    6號、第1092號、111年度審易字第21號、第280號判決判處
    有期徒刑3月在案（下稱前案）等節，有上開臺灣高雄地方
    檢察署起訴書、臺灣高雄地方法院判決及臺灣高等法院被告
    前案紀錄表各1份在卷（詳本院卷第181頁至第185頁、第252
    頁、第337頁至第347頁）可按。而本案係經臺灣臺南地方檢
    察署檢察官以110年度偵字第12263號、第25819號偵查終結
    提起公訴，於111年3月31日繫屬於本院一節，有臺灣臺南地
    方檢察署111年3月31日南檢文公110偵12263字第1119015762
    號函及其上之本院收文戳章、上開起訴書附卷（詳本院卷第
    5頁至第12頁）可參。是本案顯繫屬於前案之後，則本案既
    非最先繫屬於法院之案件，揆諸前開規定，依一事不再理之
    原則，本院就此部分罪嫌即不得再重複評價，自應為公訴不
    受理之諭知。
據上論斷，應依刑事訴訟法第273 條之1 第1 項、第299 條第1
項前段、第303條第7款、第310條之2、第454條第2項，刑法第32
0條第1項、第339 條第1 項、第41條第1 項前段、第51條第5款
、第38條之1第1 項、第3 項，刑法施行法第1 條之1 第1 項，
判決如主文。
本案經檢察官蔡佳蒨提起公訴，檢察官蘇聖涵到庭執行職務。
中　　華　　民　　國　　111 　年　　6 　　月　　23　　日
　　　　　　　　　刑事第八庭    法　官　鄭燕璘
以上正本證明與原本無異
如不服本判決應於收受本判後20日內向本院提出上訴書狀，並應
敘述具體理由。其未敘述上訴理由者，應於上訴期間屆滿後20日
內向本院補提理由書狀（均須按他造當事人之人數附繕本）「切
勿逕送上級法院」。
  　　　　　　　　　　　　　　　書記官　楊玉寧
中　　華　　民　　國　　111 　年　　6 　　月　　27　　日
附錄本案論罪科刑法條全文：
中華民國刑法第320條
意圖為自己或第三人不法之所有，而竊取他人之動產者，為竊盜
罪，處5年以下有期徒刑、拘役或50萬元以下罰金。
意圖為自己或第三人不法之利益，而竊佔他人之不動產者，依前
項之規定處斷。
前二項之未遂犯罰之。

中華民國刑法第339條
意圖為自己或第三人不法之所有，以詐術使人將本人或第三人之
物交付者，處5年以下有期徒刑、拘役或科或併科50萬元以下罰
金。
以前項方法得財產上不法之利益或使第三人得之者，亦同。
前二項之未遂犯罰之。

附件：
臺灣臺南地方檢察署檢察官起訴書
                                    110年度偵字第12263號
110年度偵字第25819號
　　被　　　告　李可明　男　45歲（民國00年0月00日生）
　　　　　　　　　　　　籍設高雄市○○區○○○路000號（高雄○○○○○○○○)
　　　　　　　　　　　　(另案於法務部○○○○○○○○○○○執行中)
　　　　　　　　　　　　國民身分證統一編號：Z000000000號
上列被告因詐欺等案件，業經偵查終結，認應提起公訴，茲將犯
罪事實及證據並所犯法條分敘如下：
　　　　犯罪事實
一、李可明於民國110年2月8日12時許至110年2月18日22時30分
    許間某時，在臺灣地區不詳地點，拾獲由陳雪玉管領使用之
    車牌號碼000-0000號自用小客車遭竊之車牌2面，竟意圖為
    自己不法所有，基於侵占之犯意，將上開車牌2面侵占入己
    。嗣因警偵辦另案，發覺李可明駕駛之車輛懸掛上開車牌而
    循線查獲。
二、李可明明知自身無支付價款之意願，竟意圖為自己不法所有
    ，基於詐欺取財之犯意，於110年2月18日22時30分許，駕駛
    懸掛前開侵占所得之AQT-6293號車牌之自用小客車（真實車
    牌不明），搭載不知情之吳佳玲（所涉竊盜罪嫌，另為不起
    訴處分）至臺南市○○區○○○路000○0號由王思妍所經營之檳榔
    攤旁，李可明搖下副駕駛座車窗後，向王思妍佯稱：要買一
    條「峰」香菸等語，致王思妍陷於錯誤，誤認李可明確有買
    賣交易之意，而將香菸1條交與副駕駛座之吳佳玲，李可明
    見得手後，未付款而加速駕車離去。嗣經王思妍報警，經警
    調閱監視錄影畫面後循線查獲上情。
三、李可明於110年4月3日23時許，駕駛車牌號碼000-0000號自
    用小客貨車沿臺南市北區海安路3段南往北方向行駛至臺南
    市北區海安路3段與文成一路交岔路口後，將車輛停放在范
    成翔所有停放在該處編號610號路邊停車格之車牌號碼000-0
    000號自用小客貨車後方，以不詳方式掀開車牌號碼000-000
    0號自用小客貨車後車斗附蓋之帆布後，竊取工具箱1個（內
    含充電式電鑽）、汽車電瓶充電線1組、家庭式小電鍋1個、
    插電式燈鏡1面及體重計1部，將竊得之物品搬回車牌號碼00
    0-0000號自用小客貨車後，駕車逃離現場。嗣經范成翔發覺
    遭竊後報警，經警調閱監視錄影畫面後循線查獲上情。
四、案經陳雪玉、王思妍訴由臺南市政府警察局永康分局報告偵
    辦。
　　　　證據並所犯法條
一、證據清單暨待證事實
編號 證據名稱 待證事實 1 被告李可明於警詢及偵訊中之供述 1.被告坦承撿拾AQT-6293號車牌2面懸掛在自己駕駛之自用小客車上之事實。 2.110年2月18日22時30分許，懸掛AQT-6293號車牌之自用小客車至臺南市○○區○○○路000○0號向告訴人王思妍購買香菸時，副駕駛座之人為同案被告吳佳玲之事實。 3.被告有於110年4月3日23時許，駕駛車牌號碼000-0000號自用小客貨車至臺南市北區海安路3段與文成一路交岔路口後，將車輛停放在被害人范成翔所有停放在該處編號610號路邊停車格之車牌號碼000-0000號自用小客貨車後方後，下車搬運物品之事實。 2 證人即同案被告吳佳玲於警詢及偵訊中之證述 被告於110年2月18日22時30分許，駕駛懸掛AQT-6293號車牌之自用小客車至臺南市○○區○○○路000○0號向告訴人王思妍購買香菸，未付款即駕車逃離現場之事實。 3 告訴人陳雪玉於警詢中之指述 告訴人陳雪玉使用之車牌號碼000-0000號自用小客車車牌2面遭竊之事實。 4 證人即告訴人王思妍於警詢及偵訊中之供述 被告於110年2月18日22時30分許，駕駛懸掛AQT-6293號車牌之自用小客車至臺南市○○區○○○路000○0號向告訴人王思妍購買香菸，未付款即駕車逃離現場之事實。 5 證人即被害人范成翔於警詢中之指述 被害人范成翔所有車牌號碼000-0000號自用小客貨車上放置之工具箱1個（內含充電式電鑽）、汽車電瓶充電線1組、家庭式小電鍋1個、插電式燈鏡1面及體重計1部遭竊之事實。 6 臺南市○○區○○○路000○0號前監視錄影畫面截圖3張 被告於110年2月18日22時30分許，駕駛懸掛AQT-6293號車牌之自用小客車至臺南市○○區○○○路000○0號向告訴人王思妍購買香菸，未付款即駕車逃離現場之事實。 7 門號0000000000號使用者資料及通聯紀錄 被告於110年2月19日22時30分許，有至臺南市永康區中正北路之事實。 8 車牌號碼000-0000號自用小客貨車之車輛詳細資料報表 車牌號碼000-0000號自用小客貨車登記車主為被告之子李觀辰之事實。 9 谷歌地圖、監視器一覽表及臺南市北區海安路3段與文成一路口監視錄影畫面截圖、現場照片 佐證被告行竊被害人范成翔之車牌號碼000-0000號自用小客貨車內物品之事實。 
二、核被告就犯罪事實欄一所為，係犯刑法第337條侵占遺失物
    罪嫌；就犯罪事實欄二所為，係犯刑法第339條第1項詐欺取
    財罪嫌；就犯罪事實欄三所為，係犯刑法第320條第1項竊盜
    罪嫌。被告上開罪嫌，犯意各別，行為互殊，請予分論併罰
    。又上開被告竊取之物品，為其犯罪所得，請依刑法第38條
    之1第1項前段、第3項規定宣告沒收之，並於全部或一部不
    能沒收或不宜執行沒收時，追徵其價額。
三、告訴暨報告意旨雖認被告就犯罪事實欄二所載犯行，另涉有
    刑法第320條第1項之竊盜罪嫌。然經審酌被告自始無購買香
    菸之真意，其係向告訴人王思妍佯稱欲購買香菸等語，以此
    詐術致告訴人王思妍誤認被告有交易之真意，待取得告訴人
    王思妍交付之香菸後，始駕車離去，此過程應係包括於被告
    施用詐術範圍內，告訴暨報告意旨任此部分構成竊盜，容有
    誤會，惟此部分倘成立犯罪，與前揭起訴部分核屬同一事實
    ，應為起訴效力所及，爰不另為不起訴處分，附此敘明。
四、依刑事訴訟法第251條第1項提起公訴。
　  此  　致
臺灣臺南地方法院
中　　華　　民　　國　 111　　年　　3 　　月　　1 　　日
　　　　　　　　　　　　　　　檢察官  蔡  佳  蒨 
本件證明與原本無異
中　　華　　民　　國   111    年    3     月    7     日
　　　　　　　　　　　　　　　書記官  陳  柏  軒  
所犯法條： 
中華民國刑法第320條
意圖為自己或第三人不法之所有，而竊取他人之動產者，為竊盜
罪，處 5 年以下有期徒刑、拘役或 50 萬元以下罰金。
意圖為自己或第三人不法之利益，而竊佔他人之不動產者，依前
項之規定處斷。
前二項之未遂犯罰之。
中華民國刑法第337條
意圖為自己或第三人不法之所有，而侵占遺失物、漂流物或其他
離本人所持有之物者，處 1 萬 5 千元以下罰金。
中華民國刑法第339條（普通詐欺罪）
意圖為自己或第三人不法之所有，以詐術使人將本人或第三人之
物交付者，處 5 年以下有期徒刑、拘役或科或併科 50 萬元以
下罰金。
以前項方法得財產上不法之利益或使第三人得之者，亦同。
前二項之未遂犯罰之。